臺灣高等法院刑事判決
109年度上訴字第810號
上  訴  人  
即  被  告  羅武德



上列上訴人即被告因違反毒品危害防制條例案件，不服臺灣新北
地方法院108年度審訴字第424號，中華民國108年11月25日第一
審判決（起訴案號：臺灣新北地方檢察署107年度偵字第30061號
），提起上訴，本院判決如下：
    主  文
上訴駁回。
    理  由
一、按不服地方法院之第一審判決而上訴者，應向管轄第二審之
    高等法院為之；上訴書狀應敘述具體理由，刑事訴訟法第36
    1條第1項、第2項定有明文。又第二審法院認上訴書狀未敘
    述理由或上訴有第362條前段之情形者，應以判決駁回之，
    同法第367條前段亦規定甚明。所謂不服第一審判決之具體
    理由，必係依卷內既有訴訟資料或提出新事證，具體指摘或
    表明第一審判決有何採證、認事、用法或量刑等足以影響判
    決本旨之不當或違法，而構成應予撤銷之具體事由，始足當
    之。倘僅空泛指摘原判決認事用法不當、採證違法、判決不
    公、量刑過重或輕縱等空詞，而未依上揭意旨具體敘述出上
    訴之理由，或形式上雖已指出具體事由，然該事由縱使屬實
    ，亦不足以認為原判決有何不當或違法者，皆難謂係具體理
    由，是倘上訴人之上訴書狀雖敘述上訴理由，惟並未具體敘
    述第一審判決有何不當或違法情形，即與未敘述具體理由無
    異，所為上訴，即非適法，應以上訴不合法律上程式，予以
    駁回（最高法院106年度第8次刑事庭會議決議、105年度台
    上字第1277號判決意旨參照）。
二、原判決以被告羅武德對於持有扣案甲基安非他命2包，於偵
    、審中均坦承不諱，並有卷附搜索扣押筆錄、扣押物品目錄
    表、臺北榮民總醫院毒品成分鑑定書及純度鑑定書（見偵卷
    第115、117頁）可稽，是認被告基於持有第二級毒品純質淨
    重20公克以上之犯意，於民國107年9月6日20時許，在桃園
    市銘傳大學龜山校區附近馬場旁之資源回收場，以新臺幣2
    萬8千元之價格，向真實姓名、年籍不詳之綽號「阿偉」成
    年男子，購得第二級毒品甲基安非他命2包（純質淨重共23.
    2451公克）後而持有之；嗣被告於翌日（7日）19時許，行
    經新北市鶯歌區大湖西湖路口時，因闖紅燈遭員警攔查，並
    得其同意搜索扣得上開甲基安非他命2包、電子磅秤，因而
    論以毒品危害防制條例第11條第4項之持有第二級毒品純質
    淨重20公克以上罪，已詳敘其憑以認定之證據及理由，並未
    違背證據法則；又原判決於判決理由欄內說明被告前因施用
    毒品案件，經臺灣桃園地方法院以106年度桃簡字第1431號
    判決判處有期徒刑2月確定，於107年6月27日執行完畢出監
    ，此有本院被告前案紀錄表在卷可佐，是被告受徒刑之執行
    完畢，5年以內故意再犯本件有期徒刑以上之罪，為累犯，
    依司法院釋字第775號解釋所示，考量被告上開構成累犯之
    犯罪紀錄，與本案犯行之罪質相同，且被告亦自陳所扣案之
    毒品係為供己施用，其甫於前案入監執行完畢未久又再犯本
    案，足見被告對刑罰之反應力薄弱，認適用刑法第47條累犯
    加重之規定並無罪刑不相當之情事，爰依刑法第47條第1項
    規定，加重其刑，復審酌被告無視毒品對國人身心健康及社
    會秩序可能造成之危害，竟持有純質淨重23.2451公克之第
    二級毒品甲基安非他命，極易滋生其他犯罪，惟其犯後已坦
    承犯行，態度良好，兼衡其高中畢業之智識程度、生活狀況
    、素行、犯罪之動機、手段、持有毒品數量、持有毒品期間
    不長及本案持有毒品目的為供己施用等一切情狀，量處有期
    徒刑9月，已斟酌刑法第57條所列情狀而為刑之量處；且就
    沒收部分交代：①扣案之第二級毒品甲基安非他命2包（驗餘
    淨重合計33.1252公克，純質淨重23.2451公克），為查獲之
    毒品，應依毒品危害防制條例第18條第1項前段規定沒收銷
    燬；而直接用以盛裝上揭毒品之包裝袋2只，因其上殘留之
    毒品難以完全析離，亦應依上開規定併同宣告沒收銷燬；至
    鑑定用罄之部分，業已滅失，不另宣告沒收銷燬；②扣案之
    電子磅秤1臺，為被告所有供犯本案持有毒品所用之物，據
    被告供承在卷，爰依刑法第38條第2項前段規定宣告沒收。
    從形式上觀察，原判決之罪刑及沒收，並無採證、認定事實
    錯誤、量刑瑕疵或違背法令之情形。
三、被告上訴意旨略以：被告自始坦承犯罪，犯後態度良好，原
    審量刑過重，請求從輕量刑等語。
四、惟查，關於量刑輕重，屬為裁判之事實審法院得依職權自由
    裁量之事項，苟其量刑已以行為人之責任為基礎，並斟酌刑
    法第57條各款所列情狀，在法定刑度內，酌量科刑，如無偏
    執一端，致明顯失出或失入情形，上級審法院即不得單就量
    刑部分遽指為不當或違法。本件原審量刑時已審酌被告始終
    坦承犯行之犯後態度等刑法第57條所列與本案有關之量刑因
    子，並在法定刑內量刑，論罪科刑及沒收均無違背法令或裁
    量不當之處，被告上訴並未具體指明原判決於量刑上有何過
    重，自非提出上訴之具體理由。
五、綜上，被告上訴請求從輕量刑，僅係就原判決量刑時業已斟
    酌之犯後態度再為陳述，其並未依據卷內既有訴訟資料或提
    出新事證，指摘或表明原判決有何採證、認事、用法或刑度
    裁量上足以影響判決本旨之不當或違法，自非已提出合於刑
    事訴訟法第361條第2項規定之上訴具體理由，是依首揭說明
    ，本件上訴違背法律上之程式，爰不經言詞辯論，逕予駁回
    。
據上論斷，應依刑事訴訟法第367條前段、第372條，判決如主文
。
中　　華　　民　　國　　109 　年　　4 　　月　　17　　日
                  刑事第八庭  審判長法  官  陳世宗 
                                    法  官  周明鴻
                                    法  官  吳勇毅 
以上正本證明與原本無異。
如不服本判決，應於收受送達後20日內向本院提出上訴書狀，其
未敘述上訴之理由者並得於提起上訴後20日內向本院補提理由書
（均須按他造當事人之人數附繕本）「切勿逕送上級法院」。
                                    書記官  許家慧
中　　華　　民　　國　　109 　年　　4 　　月　　17　　日